臺灣高等法院刑事判決
108年度侵上訴字第258號
上  訴  人  臺灣新北地方檢察署檢察官
被      告  蕭丞期（原名蕭睿彤、蕭富仁）



選任辯護人  翁方彬律師
上列上訴人因被告妨害性自主案件，不服臺灣新北地方法院107
年度侵訴字第121號，中華民國108年7月17日第一審判決（起訴
案號：臺灣新北地方檢察署107年度偵續一字第3號），提起上訴
，本院判決如下：
    主  文
原判決撤銷。
己○○犯乘機性交未遂罪，處有期徒刑壹年拾月。
    事  實
一、己○○（原名蕭睿彤、蕭富仁；所涉轉讓毒品部分，業經臺灣
    新北地方法院另以105年度簡字第7212號判決有罪確定）與
    代號0000-000000號成年女子（真實姓名年籍詳卷，下稱甲 
    ）前已認識，惟迄至104年10月31日止已有1年餘未聯繫，於
    104年10月31日下午某時許，甲 在位於新北市○○區某健康男
    女舒壓會館（下稱舒壓會館）工作時，為己○○之同事發覺後
    轉知己○○，己○○即於同（31）日與甲 聯繫見面，然甲 因身
    體不適，且有施用第三級毒品愷他命之惡習，獲悉己○○有愷
    他命可供施用，2人遂於上開舒壓會館內相約於當晚前往位
    於新北市○○區○○路000號摩根汽車旅館（下稱汽車旅館），
    己○○乃委請李帛庭攜帶愷他命等毒品前來，迨同（31）日晚
    上7時許，己○○、甲 及李帛庭先後至上開汽車旅館323號房
    並一同施用第三級毒品愷他命，因考量323號房空間狹小，
    故另開103號房使用，然在此期間，甲 因原有身體不適，又
    施用第三級毒品，心神已然不濟，於換至103號房後，其等
    繼續施用第三級毒品，並提供含有高劑量毒品之鴛鴦錠供甲
     服用，致使甲 陷於精神缺陷而無從抗拒之程度，己○○明知
    甲 於所處精神缺陷前未明白表示同意性交易，且未就金額
    、方式與時間與其有意思合致，為逞其性慾，先基於利用甲
     當時精神缺陷，不能或不知抗拒而對其為猥褻行為之犯意
    ，撫摸甲 之胸部、下體外側等處後，竟自行在陰莖戴上保
    險套，將前開犯意提升為基於利用甲 當時精神缺陷，不能
    抗拒而對其為性交之犯意，惟甲 因存在少許有意識下之自
    我保護機制，阻止己○○以陰莖插入陰道為性交而未遂。俟甲
     恢復意識後，發覺情狀有異，急撥電話向其男友石○文（真
    實姓名年籍資料詳卷）求救，經石○文報警循線追查尋獲甲 
    ，並在上開2房間內扣得第三級毒品愷他命1袋（實稱毛重0.
    2800公克，淨重0.0110公克）、塑膠卡片1張及保險套1個，
    而查悉上情。
二、案經甲 訴由新北市政府警察局蘆洲分局報告臺灣新北地方
    檢察署檢察官偵查起訴。　
    理  由
壹、證據能力部分：
一、按被告以外之人於審判外之言詞或書面陳述，除法律有規定
    者外，不得作為證據，刑事訴訟法第159條第1項固定有明文
    。然被告以外之人於偵查中向檢察官所為之陳述，除顯有不
    可信之情況外，得為證據；被告以外之人於審判外之陳述，
    雖不符同法第159條之1至之4之規定，而經當事人於審判程
    序同意作為證據，法院審酌該言詞陳述或書面陳述作成時之
    情況，認為適當者，亦得為證據；又當事人、代理人或辯護
    人於法院調查證據時，知有第159條第1項不得為證據之情形
    ，而未於言詞辯論終結前聲明異議者，視為有前項之同意，
    同法第159條之1第2項、第159條之5亦分別定有明文。又刑
    事訴訟法第159條之5的立法意旨在於傳聞證據未經當事人之
    反對詰問予以核實，原則上先予排除。惟若當事人已放棄反
    對詰問權，於審判程序中表明同意該等傳聞證據可作為證據
    ；或於言詞辯論終結前未聲明異議，基於尊重當事人對傳聞
    證據之處分權，及證據資料愈豐富，愈有助於真實發見之理
    念，上開傳聞證據亦均得資為證據。經查：
　㈠關於證人即告訴人甲 （見臺灣新北地方檢察署104年度偵字
    第30422號卷【下稱偵卷】卷二第23至26頁；臺灣新北地方
    檢察署107年度偵續一字第3號卷【下稱偵續一卷】卷二第16
    3至173頁、第214至216頁、第288至290頁）、證人石○文（
    見偵卷二第25至26頁；偵續一卷二第214至217頁）於偵查中
    之陳述，係經檢察官諭知證人有具結之義務及偽證之處罰並
    命朗讀結文具結擔保其證言之真實性後（見偵卷二第28頁、
    第29頁；偵續一卷二第175頁、第220頁、第222頁、第292頁
    ），以證人身分，於檢察官面前陳述其親身經歷，且查無證
    據顯示係遭受強暴、脅迫、詐欺、利誘等外力干擾情形，或
    在影響其心理狀況致妨礙其等自由陳述等顯不可信之情況，
    而上訴人即被告己○○及其辯護人復未能提出上開證人於偵查
    中所述有何其他顯不可信之情況，故引用上開證人於檢察官
    面前經具結後所為之陳述作為證據應屬適當，依刑事訴訟法
    第159條之1第2項之規定，具有證據能力。
　㈡本判決下列所引用之其餘供述證據資料，均經依法踐行調查
    證據程序，檢察官、被告及辯護人於言詞辯論終結前，均未
    就本院所認定犯罪事實而經調查採用之證據之證據能力予以
    爭執（見本院卷第131頁至139頁、第157頁、第205至209頁
    ），本院復審酌各該證據作成時之情況，尚無違法及證明力
    明顯過低之瑕疵，認以之作為證據應屬適當，揆諸上開規定
    ，均有證據能力。
二、至於本院所引之非供述證據部分，並無證據證明係公務員違
    法取得，亦無依法應排除其證據能力之情形，應有證據能力
    。
貳、實體部分：
一、認定犯罪事實所憑之證據及理由：
　㈠訊據被告固不否認有於上開時、地與甲 見面並相約在汽車旅
    館施用愷他命等毒品，期間並有其友人李帛庭、鄭勝群到汽
    車旅館房內等情，惟矢口否認有何乘機性交之犯行，辯稱：
    伊並沒有犯罪，伊與甲 是性交易，在舒壓會館時談到要到
    汽車旅館性交易，當天談的價錢是新臺幣（下同）8千元，
    李帛庭送藥來，有問甲 可不可以留下來，李帛庭要甲 再幫
    其找一個女生，這是李帛庭與甲 洽談，甲 有無同意，伊不
    知道；當天在第一個房間時伊與甲 在撫摸，甲 說要等李帛
    庭送毒品過來，等李帛庭送毒品來後，因怕煙會跑出去就換
    另一個房間，伊等到第二個房間才開始性交易，伊把保險套
    戴好後，甲 突然拒絕伊，伊很生氣地把保險套脫下來丟在
    地上云云。辯護人亦為被告辯護略稱：被告與甲 曾有幾次
    性交易，都是在同一家旅館，這次再約到同一旅館為性交易
    ，由被告先到汽車旅館，告知甲 房號後，甲 搭計程車至汽
    車旅館323號房，而且被告也給甲 8千元，可知甲 事先有同
    意與被告發生性行為；自監視器畫面可以看出，甲 於第一
    個房間換到第二個房間時仍有說有笑，不用他人扶持，可見
    意識能力相當清楚，被告也承認後來到103號房是要做性交
    易，所以有撫摸，也有戴保險套，但甲 突然拒絕，被告也
    沒有強迫，只是將保險套取下怒丟地上，本件係性交易衍生
    的糾葛，而且此時甲 還能夠打電話給其男友，告知所在房
    號，也能與員警明確對話，可見意識能力仍清楚，尚未達到
    不知或不能抗拒之程度，故被告並無涉乘機性交未遂或乘機
    猥褻罪云云。然查：
　⒈甲 於104年10月31日下午5時許曾主動聯繫被告，告知被告其
    想抽菸，被告即攜帶「K菸」至舒壓會館給甲 施用，甲 當
    時告知被告其因前晚喝到毒品咖啡，身體不適，嗣2人相約
    至汽車旅館，被告於當日晚間7時32分許至汽車旅館開立323
    號房，被告並委請李帛庭攜帶愷他命、鴛鴦錠至323號房，
    甲 於晚間7時55分許進入汽車旅館至323號房後與被告在房
    內施用「K菸」，不久李帛庭於晚間8時17分許攜帶愷他命、
    鴛鴦錠進入汽車旅館至323號房，被告、甲 及李帛庭即在32
    3號房內施用愷他命，甲 亦有服用鴛鴦錠，後來渠等於晚間
    8時34分許離開323號房更換至103號房，被告、甲 及李帛庭
    繼續在該房內施用愷他命，之後李帛庭於晚間8時55分許離
    開汽車旅館，又於晚間9時31分許回到汽車旅館至103號房，
    之後鄭勝群於9時46分許進入汽車旅館到103號房，嗣鄭勝群
    和李帛庭則於晚間10時45分許先行離開汽車旅館等情，業據
    被告於警詢及偵查中供述在卷（見偵卷一第14至15頁、第10
    0至101頁；偵卷二第100至102頁；臺灣新北地方檢察署106
    年度偵續字第73號卷【下稱偵續卷】第170至176頁；偵續一
    卷二第8至12頁），核與證人即告訴人甲 於偵查中證述情節
    大致相符（見偵卷二第24頁；偵續一卷二第165至167頁），
    並經證人李帛庭（見偵卷二第6至8頁；偵卷二第102至103頁
    ；偵續一卷二第13至14頁；原審卷第199至23 1頁）、鄭勝
    群（見偵卷一第103至104頁；偵卷二第12至14頁；原審卷第
    232至244頁），復有汽車旅館監視錄影畫面翻拍照片（見偵
    卷一第67至73頁）、新北市政府警察局蘆洲分局搜索扣押筆
    錄暨扣押物品目錄表（見偵卷一第40至47頁）、現場暨毒品
    照片（見偵卷一第63至65頁）、交通部民用航空局航空醫務
    中心105年1月18日航藥鑑字第0000000號毒品鑑定書（見偵
    卷二第78頁）、勘查採證同意書（見偵卷一第57至58頁；偵
    卷二第16至17頁）、新北市政府蘆洲分局偵辦毒品案件尿液
    代號對照表（見偵卷第59至60頁；偵卷二第18至19頁）、台
    灣尖端先進生技醫藥股份有限公司104年11月12日濫用藥物
    檢驗報告（見偵卷二第35至38頁）在卷可稽，又有扣案之第
    三級毒品愷他命1袋（實稱毛重0.2800公克，淨重0.0110公
    克）、塑膠卡片1張可佐，是此部分之事實，首堪認定。
  ⒉又被告有於104年10月31日晚間在103號房內，甲 施用毒品後
    ，撫摸甲 胸部、下體外側等處後自行在陰莖戴上保險套，
    於欲將陰莖插入甲 陰道時，因甲 阻止而停止，未繼續為性
    交等情，亦據被告於警詢、偵查、原審及本院審理時供述在
    卷（見偵卷一第14至17頁、第99至101頁；偵卷二第100頁；
    偵續卷第169至177頁；偵續一卷二第10至11頁、第195至198
    頁、第230至233頁；原審卷第86至88頁、第274頁、第276至
    278頁；本院卷第267頁），核與員警於103號房扣得使用過
    之保險套1個，有新北市政府警察局蘆洲分局搜索扣押筆錄
    暨扣押物品目錄表（見偵卷一第40至43頁）及內政部警政署
    刑事警察局105年2月3日刑生字第1048006175號鑑定書所載
    鑑定結論：現場扣案之保險套外側斑跡及內側斑跡檢出同一
    女性染色體DNA-STR，與甲 DNA-STR型別相符；甲 胸罩右罩
    杯內層處（相對乳頭位置）及保險套外側斑跡檢出同一男性
    Y染色體DNA-STR型別，與被告型別相符，至被害人內褲褲底
    內層斑跡及陰道深部棉棒共檢出2種男性Y染色體DNA-STR型
    別，與被告、鄭勝群、李帛庭型別均不同，可排除來自前述
    3人（見偵卷二第42至48頁），故此部分之事實，亦堪認定
    。　　　　
　⒊被告及辯護人固以被告與甲 是性交易，當天談的價錢是8千
    元，本件係性交易衍生的糾葛云云置辯。惟被告初於警詢時
    供稱：「我只有撫摸她胸部、大腿內側，然後我接續戴上保
    險套後，準備要跟被害人發生性行為的時候，被害人就一直
    擋我，所以我就打消念頭，沒有跟她發生性行為，然後她突
    然跟我要8千元，我就給她了」（見偵卷一第15頁）；繼於1
    04年11月1日偵查中供稱：「我跟她愛撫後有想要發生性行
    為，…甲 跟我說我剛剛那樣（我撫摸她）要給她8千元」（
    見偵卷一第101頁）；嗣於107年1月17日偵查中改稱：「（
    問：你們去汽車旅館是要從事性交易？）是，有說好我一個
    人一次8千元」、「（問：何時說好的？）在要去旅館前說
    好的價錢」（見偵續一卷二第9頁），旋又改稱：「（問：
    一開始2人性交易8千元？）一開始即與被害人說好3個人（
    我、李及被害人）性交易8千元」（見偵續一卷二第11頁）
    ；迨於原審中則另稱：「我記得甲 中間有跟我說要跟我拿3
    萬元，我就沒有給她，到103號房之前我就已經先給甲 8千
    元，但在我要將陰莖插入甲 時，甲 就突然說要提高價錢，
    我就沒有給她，然後就停止」（見原審卷第87頁），已見被
    告就何時、如何與甲 談定其所稱之性交易價錢8千元及該代
    價8千元性交易之內容、參與人數等，均明顯先後不一，已
    難逕信；何況被告於107年5月9日偵查中尚供陳：「（問：
    你8千元何時給被害人？）在第二個房間給被害人的，當時
    李（帛庭）有無再場我不知道，我當時不得不給她，萬一她
    告我什麼之類的」（見偵續一卷二第198頁），顯見被告所
    稱給甲 8千元之緣由，與其上開辯稱本件有以8千元代價與
    甲 談妥合意性交之性交易云云不合，尚無可採。至證人即
    警員丁○○於偵查中雖證稱：因被告說有拿現金給甲 ，警方
    才在甲 的包包內發現8千元等語（見偵續一卷二第57頁），
    然證人甲 於原審中已嚴正否認員警所發現的8千元是在其身
    上發現且為其所有等情（見原審卷第146頁、第152頁），是
    以苟無其他積極事證相佐，尚難據此而濧有利被告之認定。
　⒋承上⒈⒉所述，甲 於上開時、地，確有與被告、李帛庭等人一
    起施用愷他命等毒品，而被告於撫摸甲 胸部、下體外側等
    處後自行在陰莖戴上保險套，於欲將陰莖插入甲 陰道時，
    因甲 阻止而停止，未繼續為性交等事實。本件亟應究明者
    ，厥為被告上開欲將陰莖插入甲 陰道時，甲 是否處於不知
    或不能抗拒之狀態？對此，辯護人雖為被告辯護稱：甲 後
    來還能夠打電話給其男友，告知所在房號，也能與員警明確
    對話，可見意識能力仍清楚，尚未達到不知或不能抗拒之情
    形云云。然證人甲 於偵查中證稱：伊到第二個房間後一定
    超過5分鐘後才昏迷，昏迷前伊是在第二間房間的床上，之
    後伊就昏迷了，當時李庭還在房間內，昏迷前李帛庭有到床
    邊看伊的狀況，李帛庭有對伊呼氣，之後伊瞬間就陷入昏迷
    ，伊昏迷後醒來，就找任何可以求救的人，才會打電話給伊
    的男友石○文等語（見偵續一卷二第216頁）；而甲 當時之
    男友石○文於偵查中亦證稱：是甲 打電話給伊說要回家，伊
    覺得聲音很怪，還沒進一步問，電話就掛了，後來伊打給甲
     ，又被掛掉，後來電話有接通，伊問甲 在哪裡，她說不知
    道後，又被掛掉，後來才知道是在「摩根」，當時伊在臺北
    市文山區的萬盛派出所附近，就直接去報案，又打電話去蘆
    洲勤務中心，說懷疑甲 被下藥，人在摩根汽車旅館，同時
    間伊坐上計程車並以電話跟警察聯繫，也有跟甲 通話，但
    都講一下就被掛掉，後來警察到現場，但不知道是哪一間，
    甲 也說不知道，伊跟警察說伊有聽到客房服務的聲音，警
    察後來就進去，伊到場時，警察已經在裡面了等語（見偵卷
    二第25至26頁），可見本件係甲 以電話求救時，顯露異狀
    ，始為石○文警覺報警。又本件警方係接到通報系統得知有
    人報案，在新北市○○區○○路000號摩根汽車旅館有女子被下
    藥迷姦而前往救人，應該是104年10月31日晚上11時30分許
    到達，但警員到門口櫃臺詢問無著，考量若逐房查訪會很耗
    時，經打電話問報案人，始經報案人告知與被害人通話時有
    聽到房間電話鈴響，故詢問櫃臺有打電話到哪個房間，後來
    由戊○○、丁○○到那個房間，由櫃臺人員按電鈴時，有聽到房
    內有人哭泣，發現門沒鎖，就直接開門進去，看到女子在床
    邊哭泣，被告從床邊走到門口，好像是要穿褲子開門的動作
    ，女子看起來精神恍惚，不太穩定，一直哭，很像剛用完藥
    的樣子，並說「救我」、「打電話給我男友」的話，房間內
    有股愷他命的味道，後來有發現一個紙袋內有咖啡包，經檢
    查有毒品反應，所以先把人帶回派出所，但女子狀況不穩定
    ，意識不清楚，答非所問，所以等到凌晨2、3時許，女子較
    清醒後才告知在房內有發現保險套、內褲等，懷疑遭到性侵
    害而送往醫院驗傷等情，業據證人即警員戊○○、丁○○、乙○○
    於偵查及本院審理時證述在卷（見偵卷一第143至144頁、第
    146至147頁、第149頁；本院卷第250至252頁、第252至254
    頁、第254至255頁），並經證人即警員庚○○、丙○○於本院審
    理時到庭證述（見本院卷第256至257頁、第258至260頁），
    益徵甲 打電話向石○文求救時，並未能告知房號，而係警方
    據報後趕赴汽車旅館向櫃臺人員多方詢問，並依石○文提供
    之有限線索研判後，經櫃臺人員協助，始尋獲意識不清之甲
     。是辯護人以甲 能告知其男友房號，也能與警察明確對話
    云云為辯，核與事證不符，顯不足採。又審諸人之記憶會隨
    時間經過而遺忘，乃屬當然，復以員警勤務繁重、多樣，於
    本件案發之104年11月日迄今已事隔4年有餘，上開證人陳述
    查獲經過仍能大致相符，且核與證人石○文所證情節相合，
    自不因部分細節已不復記憶，即應全盤捨棄而不採。何況此
    等證人事後聽聞被害人陳述被害過程時之神情、表態等，係
    親自經驗、知覺之客觀事項，雖與主要待證事實（妨害性自
    主）無關，惟亦能作為法院判斷被害人陳述與其自述被害後
    之受創心理反應，及與事實是否相符之供述憑信性資料。此
    外，本件經檢察官囑託法務部法醫研究所鑑定結果，亦認定
    ：「⑴愷他命為麻醉藥物正常自願性服用，可有自我放鬆之
    夢幻感，若配合情趣狀況下，由幻覺的催化下，易有舒愉的
    情趣夢幻感。⑵由愷他命為麻醉劑，若劑量過高可導致昏迷
    狀況，但因半衰期短，常可在短時間內漸漸恢復意識。故若
    麻醉中或半恢復中有性行為亦可少許反應在夢幻境界中，應
    可達有感之程度。⑶被害人有『沒有抵抗力』，『只有在陰莖進
    入(欲) 進入她陰道，(遭)阻止，我就沒插入了』，即應尚有
    意識或半昏迷、夢幻狀況下之互動，且又存在少許有意識下
    之自我保護機制，故可符合服用愷他命後之複雜反應及症狀
    。」有法務部法醫研究所（105）醫文字第1051102739號法
    醫文書審查鑑定書在卷可參（見偵卷第89至92頁）。綜合上
    開各情，足認被告於欲將陰莖插入甲 陰道時，甲 係處於施
    用毒品愷他命後導致僅存少許意識或半昏迷、夢幻狀況而不
    能抗拒之狀態，已臻明灼。是以，被告及辯護人此部分所辯
    ，亦不足為有利被告之認定。
　⒌按刑法第225條乘機性交、猥褻罪所謂利用其他相類似之情形
    ，不能或不知抗拒而為性交、猥褻者，係指行為人利用被害
    人因精神、身體障礙或心智缺陷等情形以外之原因，如乘被
    害人因酒醉、昏睡、藥物或其他因素，致其意識之辨別能力
    顯著減低、無同意性交之理解或其行動能力受限，已處於無
    可抗拒之狀態，而為性交或猥褻之行為而言；至被害人之所
    以有此情狀，縱因自己之行為所致，仍不能解免乘機對其性
    交者之刑責（最高法院100年度臺上字第700號、96年度臺上
    字第4376號及73年度臺上字第2526號判決可資參照）。本件
    甲 因身體不適，且有施用第三級毒品愷他命之惡習，與被
    告相約至汽車旅館房間施用愷他命等毒品，而導致前述不能
    抗拒之狀態，被告利用甲 僅存少許意識或半昏迷、夢幻狀
    況而不能抗拒之際，自行在陰莖戴上保險套，欲以陰莖插入
    甲 陰道為性交，即已該當乘機性交罪，不因甲 的情狀是因
    自行施用毒品過量所致而異。
　⒍又按行為始於著手，故行為人於著手之際具有何種犯罪故意
    ，原則上自應負該種犯罪故意之責任。惟行為人若在著手實
    行犯罪行為繼續中轉化（或變更）其犯意（即犯意之升高或
    降低），亦即就同一被害客體，轉化原來之犯意，改依其他
    犯意繼續實行犯罪行為，致其犯意轉化前後二階段所為，分
    別該當於不同構成要件之罪名，而發生此罪與彼罪之轉化，
    除另行起意者，應併合論罪外，其轉化犯意前後二階段所為
    仍應整體評價為一罪。是犯意如何，原則上以著手之際為準
    ，惟其著手實行階段之犯意嗣後若有轉化為其他犯意而應被
    評價為一罪者，則應依吸收之法理，視其究屬犯意升高或降
    低而定其故意責任，犯意升高者，從新犯意；犯意降低者，
    從舊犯意（最高法院99年度台上字第3977號判決意旨參照）
    。本件被告原係利用甲 精神缺陷，不能抗拒而對其為猥褻
    行為之犯意，撫摸甲 之胸部、下體外側等處後，嗣自行在
    陰莖戴上保險套，欲以陰莖插入甲 陰道，顯已將前開犯意
    提升為基於利用甲 當時精神缺陷，不能抗拒而對其為性交
    之犯意，亦甚彰明。
  ㈡綜上所述，足認被告上開所辯，顯係圖卸飾詞，殊無可採。
    本案罪證明確，被告犯行洵堪認定，應依法論科。　　
二、論罪：
　  核被告所為，係犯刑法第225條第3項、第1項之乘機性交未
    遂罪。被告乘機猥褻之低度行為，為乘機性交之之高度行為
    所吸收，不另論罪。
三、刑之減輕：　　　
　  被告見甲 已因毒品作用致不能抗拒之際，自行在陰莖戴上
    保險套，欲以陰莖插入甲 陰道為性交，惟因甲 存在少許有
    意識下之自我保護機制之阻止互動致未能得逞，是其乘機性
    交之犯罪行為僅止於未遂階段，爰依刑法第25條第2項規定
    ，按既遂犯之刑減輕其刑。
四、撤銷改判之理由：
  ㈠原審未能詳察，遽認本案不能證明被告犯罪，而為無罪之判
    決，容有未洽。檢察官上訴意旨略以：原判決對被告與甲 
    相約至汽車旅館之目的、扣案保險套上DNA附著情形與常情
    不同及甲 於案發時之精神狀態、意識情形等節均未深究，
    逕予採信被告之辯解，關於證據之判斷，欠缺合理性、適合
    性而與事理顯有予盾，與經驗法則或論理法則有所違背，其
    認定被告無罪，有判決不適用法則或適用不當等語，指摘原
    判決不當，為有理由，本院自應將原判決予以撤銷改判。
  ㈡爰審酌被告為滿足一己性慾，知悉並無與甲 達成性交之意思
    合致，竟利用甲 因施用毒品後致不能抗拒之際，對甲 為前
    述犯行，顯未尊重甲 之身體自主權，造成甲 心理上難以磨
    滅之陰影及傷害，兼衡被告之犯罪動機、目的、手段，並酌
    及被告自陳大學企管系畢業，從事房屋仲介工作，每月收入
    4萬餘元，已婚，育有1名10歲小孩，且迄未取得甲 諒宥，
    未見悔意等一切情狀，量處如主文第2項所示之刑，以資懲
    儆。至本件被告係犯乘機性交未遂罪，與刑法上以藥劑犯妨
    害性自主之罪行有別，難認扣案之第三級毒品愷他命1袋（
    實稱毛重0.2800公克，淨重0.0110公克）、塑膠卡片1張為
    供被告犯罪所用或預備之物，又已使用之保險套1個，欠缺
    刑法上之重要性，均不予宣告沒收，末此敘明。
據上論斷，應依刑事訴訟法第369條第1項前段、第364條、第299
條第1項前段，刑法第225條第1項、第3項、第25條第2項，判決
如主文。
本案經檢察官洪三峯提起公訴，檢察官陳玟瑾提起上訴，檢察官
陳正芬到庭執行職務。
中　　華　　民　　國　　109 　年　　6 　　月　　23　　日
                  刑事第三庭    審判長法　官  張惠立
                                      法　官  廖怡貞
                                      法　官  張江澤
以上正本證明與原本無異。
如不服本判決，應於收受送達後20日內向本院提出上訴書狀，其
未敘述上訴之理由者並得於提起上訴後20日內向本院補提理由書
（均須按他造當事人之人數附繕本）「切勿逕送上級法院」。
                                      書記官  林明慧
中　　華　　民　　國　　109 　年　　6 　　月　　24　　日
附錄：本案論罪科刑法條全文
中華民國刑法第225條
（乘機性交猥褻罪）
對於男女利用其精神、身體障礙、心智缺陷或其他相類之情形，
不能或不知抗拒而為性交者，處3年以上10年以下有期徒刑。
對於男女利用其精神、身體障礙、心智缺陷或其他相類之情形，
不能或不知抗拒而為猥褻之行為者，處6月以上5年以下有期徒刑
。
第1項之未遂犯罰之。